<?xml version='1.0' encoding='utf-8'?>
<verb default="deifnídigh" disambig="">
  <verbalNoun default="deifnídiú" />
  <verbalAdjective default="deifnídithe" />
  <tenseForm default="deifnídigh" tense="Past" dependency="Indep" person="Base" />
  <tenseForm default="deifnídíomar" tense="Past" dependency="Indep" person="Pl1" />
  <tenseForm default="deifnídíodar" tense="Past" dependency="Indep" person="Pl3" />
  <tenseForm default="deifnídíodh" tense="Past" dependency="Indep" person="Auto" />
  <tenseForm default="deifnídigh" tense="Past" dependency="Dep" person="Base" />
  <tenseForm default="deifnídíomar" tense="Past" dependency="Dep" person="Pl1" />
  <tenseForm default="deifnídíodar" tense="Past" dependency="Dep" person="Pl3" />
  <tenseForm default="deifnídíodh" tense="Past" dependency="Dep" person="Auto" />
  <tenseForm default="deifnídíodh" tense="PastCont" dependency="Indep" person="Base" />
  <tenseForm default="deifnídínn" tense="PastCont" dependency="Indep" person="Sg1" />
  <tenseForm default="deifnídíteá" tense="PastCont" dependency="Indep" person="Sg2" />
  <tenseForm default="deifnídímis" tense="PastCont" dependency="Indep" person="Pl1" />
  <tenseForm default="deifnídídís" tense="PastCont" dependency="Indep" person="Pl3" />
  <tenseForm default="deifnídítí" tense="PastCont" dependency="Indep" person="Auto" />
  <tenseForm default="deifnídíodh" tense="PastCont" dependency="Dep" person="Base" />
  <tenseForm default="deifnídínn" tense="PastCont" dependency="Dep" person="Sg1" />
  <tenseForm default="deifnídíteá" tense="PastCont" dependency="Dep" person="Sg2" />
  <tenseForm default="deifnídímis" tense="PastCont" dependency="Dep" person="Pl1" />
  <tenseForm default="deifnídídís" tense="PastCont" dependency="Dep" person="Pl3" />
  <tenseForm default="deifnídítí" tense="PastCont" dependency="Dep" person="Auto" />
  <tenseForm default="deifnídíonn" tense="PresCont" dependency="Indep" person="Base" />
  <tenseForm default="deifnídím" tense="PresCont" dependency="Indep" person="Sg1" />
  <tenseForm default="deifnídímid" tense="PresCont" dependency="Indep" person="Pl1" />
  <tenseForm default="deifnídítear" tense="PresCont" dependency="Indep" person="Auto" />
  <tenseForm default="deifnídíonn" tense="PresCont" dependency="Dep" person="Base" />
  <tenseForm default="deifnídím" tense="PresCont" dependency="Dep" person="Sg1" />
  <tenseForm default="deifnídímid" tense="PresCont" dependency="Dep" person="Pl1" />
  <tenseForm default="deifnídítear" tense="PresCont" dependency="Dep" person="Auto" />
  <tenseForm default="deifnídeoidh" tense="Fut" dependency="Indep" person="Base" />
  <tenseForm default="deifnídeoimid" tense="Fut" dependency="Indep" person="Pl1" />
  <tenseForm default="deifnídeofar" tense="Fut" dependency="Indep" person="Auto" />
  <tenseForm default="deifnídeoidh" tense="Fut" dependency="Dep" person="Base" />
  <tenseForm default="deifnídeoimid" tense="Fut" dependency="Dep" person="Pl1" />
  <tenseForm default="deifnídeofar" tense="Fut" dependency="Dep" person="Auto" />
  <tenseForm default="deifnídeodh" tense="Cond" dependency="Indep" person="Base" />
  <tenseForm default="deifnídeoinn" tense="Cond" dependency="Indep" person="Sg1" />
  <tenseForm default="deifnídeofá" tense="Cond" dependency="Indep" person="Sg2" />
  <tenseForm default="deifnídeoimis" tense="Cond" dependency="Indep" person="Pl1" />
  <tenseForm default="deifnídeoidís" tense="Cond" dependency="Indep" person="Pl3" />
  <tenseForm default="deifnídeofaí" tense="Cond" dependency="Indep" person="Auto" />
  <tenseForm default="deifnídeodh" tense="Cond" dependency="Dep" person="Base" />
  <tenseForm default="deifnídeoinn" tense="Cond" dependency="Dep" person="Sg1" />
  <tenseForm default="deifnídeofá" tense="Cond" dependency="Dep" person="Sg2" />
  <tenseForm default="deifnídeoimis" tense="Cond" dependency="Dep" person="Pl1" />
  <tenseForm default="deifnídeoidís" tense="Cond" dependency="Dep" person="Pl3" />
  <tenseForm default="deifnídeofaí" tense="Cond" dependency="Dep" person="Auto" />
  <moodForm default="deifnídíodh" mood="Imper" person="Base" />
  <moodForm default="deifnídím" mood="Imper" person="Sg1" />
  <moodForm default="deifnídigh" mood="Imper" person="Sg2" />
  <moodForm default="deifnídímis" mood="Imper" person="Pl1" />
  <moodForm default="deifnídígí" mood="Imper" person="Pl2" />
  <moodForm default="deifnídídís" mood="Imper" person="Pl3" />
  <moodForm default="deifnídítear" mood="Imper" person="Auto" />
  <moodForm default="deifnídí" mood="Subj" person="Base" />
  <moodForm default="deifnídímid" mood="Subj" person="Pl1" />
  <moodForm default="deifnídítear" mood="Subj" person="Auto" />
</verb>
